【裁判字號】    99,易,657
【裁判日期】    990331
【裁判案由】    竊盜
【裁判全文】
臺灣臺北地方法院刑事判決               99年度易字第657號
公  訴  人  臺灣臺北地方法院檢察署檢察官
被      告  甲○○
上列被告因竊盜案件，經檢察官提起公訴（99年度偵字第5057號
），本院判決如下：
    主  文
甲○○竊盜，累犯，處有期徒刑伍月，如易科罰金，以新臺幣壹
仟元折算壹日。
    事  實
一、甲○○前曾於民國96年間因詐欺案件，經本院於97年9 月8
    日以97年度易緝字第114 號判決判處有期徒刑4 月確定，並
    於98年2 月26日執行完畢。詎猶不知悔改，於98年8 月20日
    23時許，在臺北市萬華區○○○路○ 段190 巷內某處，見乙
    ○○所有車牌號碼：DJB －913 號（起訴書誤載為QJB －
    913 號）輕型機車停放該處，且鑰匙未拔，認有機可趁，旋
    基於意圖為自己不法所有之犯意，即徒手以該鑰匙啟動電門
    發動機車，並竊取得手後，騎乘前開機車離去。嗣經警員於
    98年9 月1 日在臺北縣新莊市○○路重劃區內，發現前開機
    車，且經於該機車腳踏板處置放之安全帽內採得DNA －STR
    型別與甲○○留存在內政部警政署刑事警察局檔案檢體DNA
    －STR 型別相符合，而查知上情。
二、案經臺北縣政府警察局新莊分局移送臺灣臺北地方法院檢察
    署檢察官偵查起訴。
    理  由
壹、證據能力
    按被告以外之人於審判外之言詞或書面陳述，除法律有規定
    者外，不得作為證據。又被告以外之人於審判外之陳述，雖
    不符前4 條之規定，而經當事人於審判程序同意作為證據，
    法院審酌該言詞陳述或書面陳述作成時之情況，認為適當者
    ，亦得為證據。當事人、代理人或辯護人於法院調查證據時
    ，知有第159 條第1 項不得為證據之情形，而未於言詞辯論
    終結前聲明異議者，視為有前項同意，刑事訴訟法159 條第
    1 項、第159 條之5 分別定有明文。查證人乙○○於警詢中
    所為之陳述，固係審判外之陳述而屬傳聞證據，惟被告甲○
    ○就上開審判外之陳述，於本院審理中，並不爭執證據能力
    ，復未曾於言詞辯論終結前聲明異議，而本院審酌該證人陳
    述作成時之情況，並無違法取證及證明力過低之瑕疵，亦認
    以之作為證據為適當，依前揭規定說明，自得為證據。
貳、實體方面：
一、上開犯罪事實，業據被告於本院審理時坦承不諱（見本院99
    年3 月25日審判筆錄第2 頁），核與證人乙○○於警詢中證
    述情節相符合，並有臺北縣政府警察局鑑驗書1 份在卷可稽
    ，足徵被告前開自白與事實相符合，堪予採信。本案事證明
    確，被告前開犯行洵堪認定，應依法論科。
二、核被告所為，係犯刑法第320 條第1 項之竊盜既遂罪。又查
    被告有事實欄所載之犯罪科刑及執行情形，此有臺灣高等法
    院被告前案紀錄表存卷可按，其受有期徒刑之執行完畢後5
    年以內再故意犯本件有期徒刑以上之罪，係屬累犯，應依法
    加重其刑。爰審酌被告不思以己力正當謀生，反意圖不勞而
    獲，侵害他人之財產權，所為實屬非是，惟被告犯罪後坦認
    犯行，且本案機車業已返還證人乙○○，有警詢筆錄1 份在
    卷可憑（見99年度偵字第5057號偵查卷第4 頁），暨其犯罪
    之動機、目的、手段等一切情狀，量處如主文所示之刑，並
    諭知易科罰金之折算標準。又本諸前述理由，本院認對被告
    科以有期徒刑5 月即足收懲儆被告之效，公訴人求處有期徒
    刑1 年，要難依其所請。至檢察官另請求依竊盜犯贓物犯保
    安處分條例第3 條第1 項規定宣告被告強制工作乙節。然按
    竊盜犯贓物犯保安處分條例第2 條第4 項規定：「應執行之
    刑未達1 年以上者，不適用本條例」，從而18歲以上之竊盜
    犯或贓物犯，縱有犯罪之習慣，如果其應執行刑，未達1 年
    以上者，不得適用本條例宣告強制工作處分（最高法院86年
    度台上字第3133號判決意旨可資參照）。查：本件被告所處
    之宣告刑為有期徒刑5 月，尚未逾1 年，揆諸上開最高法院
    判決意旨，本件被告自無竊盜犯贓物犯保安處分條例之適用
    ，是公訴人請求併依竊盜犯贓物犯保安處分條例令被告入勞
    動處所強制工作，於法不合，尚難允許，附此敘明。
據上論斷，應依刑事訴訟法第299 條第1 項前段，刑法第320 條
第1 項、第47條第1 項、第41條第1 項前段，刑法施行法第1條
之1 ，判決如主文。
本案經檢察官楊婉鈺到庭執行職務。
中    華    民    國    99    年    3     月    31    日
                        臺灣臺北地方法院刑事第十七庭
                                   法  官   賴淑美
以上正本證明與原本無異。
如不服本判決應於收受送達後10日內向本院提出上訴書狀，並應
敘述具體理由；其未敘述上訴理由者，應於上訴期間屆滿後20日
內向本院補提理由書（均須按他造當事人之人數附繕）「切勿逕
送上級法院」。
                                   書記官   許翠燕
中    華    民    國    99    年    4     月    6     日
附錄本案論罪科刑法條全文：
中華民國刑法第320條（普通竊盜罪、竊佔罪）
意圖為自己或第三人不法之所有，而竊取他人之動產者，為竊盜
罪，處五年以下有期徒刑、拘役或五百元以下罰金。
意圖為自己或第三人不法之利益，而竊佔他人之不動產者，依前
項之規定處斷。
前二項之未遂犯罰之。

司法院資訊處製作；財團法人民間司法改革基金會備份。
